臺灣橋頭地方法院行政訴訟判決
111年度交字第38號
原      告  呂珍珍  
被      告  高雄市政府交通局

代  表  人  張淑娟  
上列當事人間交通裁決事件，原告不服被告民國111 年2 月9 日
高市交裁字第32-B00000000號裁決，提起行政訴訟，本院於民國
111年6月29日言詞辯論終結，判決如下：
    主  文
原告之訴駁回。
訴訟費用新台幣捌佰貳拾肆元由原告負擔。原告應給付被告新台
幣伍佰貳拾肆元。
    事實及理由
一、程序事項：本件係因原告不服被告依違反道路交通管理處罰
    條例第53條第1項規定所為之裁決，而提起行政訴訟撤銷之
    訴，經核屬於行政訴訟法第237條之1第1項第1款規定之交通
    裁決事件（道路交通管理處罰條例第8條規定之範圍），應
    依行政訴訟法第2編第3章規定之交通裁決事件訴訟程序。
二、事實概要：原告於民國110年1月26日上午9時17分許，駕駛 
     車牌號碼000-0000號普通重型機車，沿高雄市橋頭區成功
    路南下，在站前街口經高雄市政府警察局岡山分局員警攔停
    ，舉發其紅燈左轉，而填製高市警交字第B00000000號舉發
    違反道路交通管理事件通知單。被告於111年2月9日以高市
    交裁字第32-B00000000號裁決書（見111年度交字第38號卷
    ，下稱本院卷，第17頁），以原告有駕車行經有燈光號誌管
    制之交岔路口闖紅燈，且未於期限內繳納罰鍰，依道路交通
    管理處罰條例第9條、第53條第1項、第63條第1項第3款規定
    及違反道路交通管理事件統一裁罰基準表，裁處原告罰鍰新
    台幣（下同）2,700元，並記違規點數3點（即本件原處分）
    。原告不服，因而提起本件交通裁決事件撤銷之訴。
三、原告主張：伊行經該路口前因見黃燈，故快速通過暫停於待
    轉區，旋即變換燈號直行站前街。當時員警站在橋頭火車站
    左側矮房子前攔停，伊當下表示異議且拒絕簽名，員警卻未
    調閱路口監視器釐清。伊嗣後基於民不與官鬥，於接獲舉發
    通知單後，然不同天前往住處附近翠屏郵局前之統一、全家
    超商以機器數次查詢均無罰單，2次持單前往位在德民路之
    高雄市交通事件裁決中心亦查無罰單，以為未告發結案，卻
    接獲本件裁決書指伊違規與逾期繳納，伊極度不服與憤怒等
    語。並聲明：原處分撤銷。
四、被告則以：為舉發之員警吳政哲於職務報告明確說明當時看
    見原告於成功路北往南紅燈時左轉站前街，方予以攔停舉發
    ，並於同日建檔登錄，移送公路監理資訊系統列管，並非原
    告所稱於黃燈時停在待轉區待綠燈時直行站前街。且一般值
    勤巡邏員警對於職務上事項之觀察程度遠較一般人更為專業
    ，誤判之可能性極低，與原告並無相識或恩怨，亦實無設詞
    誣攀之理。復依現行法律規定，法院處理交通事件，不限於
    科學儀器所採證據，仍須就事件所涉相關證據資料，包括供
    述及非供述證據，依據證據法則，憑以認定行為人交通違規
    行為之有無，不以照片或影片為唯一證明方法等語置辯。並
    聲明：原告之訴駁回。
五、本院之判斷：
  ㈠按道路交通管理處罰條例第7條第1項：「道路交通管理之稽
    查，違規紀錄，由交通勤務警察，或依法令執行交通稽查任
    務人員執行之。」、第53條第1項：「汽車駕駛人，行經有
    燈光號誌管制之交岔路口闖紅燈者，處1,800元以上5,400元
    以下罰鍰。」與第63條第1項第3款：「汽車駕駛人有下列各
    款所列條款之一者，除依原條款處罰鍰外，並予記點：...
    三、有...第53條...情形之一者，各記違規點數3點。」及
    道路交通標誌標線號誌設置規則第206條第1項第5款：「車
    輛面對圓形紅燈表示禁止通行，不得超越停止線或進入路口
    。」，定有明文。又按當事人主張有利於己之事實者，就其
    事實有舉證之責任，民事訴訟法第277 條前段亦有明文，該
    規定依行政訴訟法第237 條之9 第1 項、第236 條、第136 
    條之規定，於交通裁決事件準用之。
  ㈡經查，證人吳政哲到庭提出舉發過程之影像光碟，經本院勘
    驗結果原告確於站前街號誌轉為綠燈後才通過路口，經員警
    攔停舉發乙情，有光碟、影像列印照片及勘驗筆錄可考（見
    本院卷第79、83至85頁），足見成功路北往南已為紅燈號誌
    ，是原告有面對圓形紅燈號誌時進入路口之事實，堪以認定
    。原告主張見黃燈時，快速通過暫停於待轉區、或時間秒差
    甚短云云（見本院卷第13、80頁），均無可採。
　㈢按舉發違反道路交通管理事件後，舉發單位應於舉發當日或
    翌日午前，將該舉發違反道路交通管理事件有關文書或電腦
    資料連同有暫代保管物件者之物件送由該管機關，於舉發之
    日起四日內移送處罰機關，違反道路交通管理事件統一裁罰
    基準及處理細則第28條第1項定有明文。查證人吳政哲復證
    稱：伊當場手寫舉發通知單後，回去交給交通組承辦人池雄
    光處理登錄，入案日期為110年1月27日，不清楚為何有原告
    所述情形等語（見本院卷第80頁），並有舉發違反交通管理
    事件通知單可考（見本院卷第57頁），其上告發單號B00000
    000號核與原告拒簽之高雄市○○○○○○○○○道路○○○○○○○○○○○號
    相符（見本院卷第55頁），未有何漏未登錄情形，是衡情亦
    難採認原告主張查無罰單紀錄之詞。
　㈣綜上所述，原告確有前述違規事實，被告依道路交通管理處
    罰條例第9條、第53條第1項、第63條第1項第3款規定及違反
    道路交通管理事件統一裁罰基準表，裁處原告罰鍰2,700元
    ，並記違規點數3點並無違法。原告訴請撤銷為無理由，應
    予駁回。
六、又本件事證已臻明確，兩造其餘攻擊防禦方法，核與判決之
    結果並無影響，爰不逐一論列，併此敘明。
七、依行政訴訟法第237條之8第1項規定，法院為裁判費用之裁
    判時，應確定其費用額；而其立法理由在於為免交通裁決事
    件之當事人於判決確定後另行聲請確定訴訟費用之勞費，爰
    參考民事訴訟法第436條之19規定，明定本條。從而，確定
    費用額之方法，應依同法第104條規定準用民事訴訟法第93
    條規定。本件第一審裁判費為300 元、證人旅費524 元，共
    824元，應由敗訴之原告負擔，原告亦無意見（見本院卷第8
    1頁）。復因證人日旅費524 元係由被告墊支，有本院111年
    6月29日收據可考（見本院卷第87頁背面），是原告應給付
    被告訴訟費用之差額524元，爰依行政訴訟法第104 條規定
    準用民事訴訟法第93條規定，確定第一審訴訟費用額及原告
    應給付被告之差額，如主文第2 項所示。
八、據上論結，本件原告之訴為無理由，依行政訴訟法第237條之8第1 項、第237 條之9第1 項、第236條、第98條第1 項前段，判決如主文。
中　　華　　民　　國　　111 　年　　7 　　月　　13　　日
                  行政訴訟庭　法　官　李俊霖
以上正本係照原本作成。　　　　　　　　　
如不服本判決，應於判決送達後20日內，向本院提出上訴狀並表
明上訴理由（原判決所違背之法令及其具體內容或依訴訟資料可
認為原判決有違背法令之具體事實），其未載明上訴理由者，應
於提出上訴後20日內向本院補提理由書（上訴狀及上訴理由書
均須按他造人數附繕本，如未按期補提上訴理由書，則逕予駁回
上訴），並應繳納上訴裁判費新臺幣750元。 
中　　華　　民　　國　　111 　年　　7 　　月　　13　　日
                              書記官  黃莉君